【裁判字號】    97,審易,1259
【裁判日期】    970905
【裁判案由】    竊盜
【裁判全文】
臺灣高雄地方法院刑事判決            97年度審易字第1259號
公  訴  人  臺灣高雄地方法院檢察署檢察官
被      告  乙○○
            丁○○
                      號
                    另案在臺灣高雄第二監獄執行中
上列被告等因竊盜案件，經檢察官提起公訴（97年度偵字第3012
號、第5163號），本院改依簡式審判程序審理，判決如下：
    主  文
乙○○犯結夥竊盜罪，處有期徒刑柒月。
丁○○犯結夥竊盜罪，累犯，處有期徒刑玖月。
    事實及理由
一、按本件被告乙○○、丁○○所犯係死刑、無期徒刑、最輕本
    刑為3 年以上有期徒刑以外之罪，其於準備程序就被訴事實
    為有罪之陳述，經本院告知簡式審判程序之旨，並聽取其與
    公訴人意見後，認無不得或不宜改依簡式審判程序進行之處
    ，爰依刑事訴訟法第273 條之1 第1 項，裁定本件改行簡式
    審判程序，合先敘明。
二、本件犯罪事實及證據，除證據部分補充「被告乙○○、丁○○於本院審理中之自白」外，餘均引用檢察官起訴書之記載
    ，如附件。
三、核被告乙○○、丁○○2 人所為，均係犯刑法第321 條第1
    項第4 款之結夥竊盜罪。被告2 人與蘇榮文（由檢察官另行
    處理）就前開犯行，有犯意聯絡及行為分擔，均為共同正犯
    。被告丁○○有起訴書所載之前科紀錄乙情，有臺灣高等法
    院被告前案紀錄表在卷可稽，其受有期徒刑執行完畢，5 年
    內故意再犯本件最重本刑為有期徒刑以上之罪，為累犯，應
    依刑法第47條第1 項規定加重其刑。爰審酌被告2 人為貪圖
    不法利益，竟共同竊取他人財物，所為實無足取，然念渠2
    人犯後坦承犯行，態度良好，復參以渠等所竊得上開物品之
    價值、先前因竊盜案件經論罪科刑之次數等一切情狀，分別
    量處如主文所示之刑，以示懲儆。
據上論斷，應依刑事訴訟法第273 條之1 第1 項、第299 條第1
項前段、第310 條之2 、第454 條第2 項，刑法第28條、第321
條第1 項第4 款、第47條第1 項，判決如主文。
本案經檢察官郭騰月到庭執行職務。
中    華    民    國    97    年    9     月    5     日
                  刑事第七庭    法  官  陳君杰
以上正本證明與原本無異。
如不服本判決，應於判決送達後10日內，向本院提出上訴狀。
中    華    民    國    97    年    9     月    5     日
                                書記官  李承悌
附錄本案論罪科刑法條：
刑法第321條
犯竊盜罪而有左列情形之一者，處6 月以上、5 年以下有期徒刑
：
一  於夜間侵入住宅或有人居住之建築物、船艦或隱匿其內而犯
    之者。
二  毀越門扇、牆垣或其他安全設備而犯之者。
三  攜帶兇器而犯之者。
四  結夥三人以上而犯之者。
五  乘火災、水災或其他災害之際而犯之者。
六  在車站或埠頭而犯之者。
前項之未遂犯罰之。
附件：
臺灣高雄地方法院檢察署檢察官起訴書
                                      97年度偵字第3012號
                                      97年度偵字第5163號
    被      告  乙○○  男  36歲（民國○○年○月○○日生）
                        身分證統一編號：Ｚ000000000號
                        住高雄縣永安鄉○○村○○路164號
                        （另案於臺灣高雄監獄執行中）
    被      告  丁○○  男  26歲（民國○○年○月○○日生）
                        身分證統一編號：Ｚ000000000號
                        住高雄縣永安鄉○○村○○路130巷3
                        弄5號
                        （另案於臺灣高雄第二監獄執行中）
上列被告因竊盜案件，已經偵查終結，認應提起公訴，茲將犯罪
事實及證據並所犯法條分敘如下：
        犯罪事實
一、丁○○前因竊盜案件，經法院分別判處有期徒刑10月、1年6
    月確定，二罪接續執行，於民國93年12月16日縮短刑期假釋
    出監，嗣經撤銷假釋執行殘刑，復因犯陸海空軍刑法第39條
    第1項、第77 條之罪，國防部南部地方軍事法院分別判處有
    期徒刑1年、1年6月確定，且經裁定應執行有期徒刑2年4 月
    確定，與前開殘刑接續執行，甫因減刑於96年7月16 日出監
    執行完畢。
二、乙○○夥同丁○○、蘇榮文（另行簽分偵辦），共同基於意
    圖為自己不法所有之犯意聯絡，於96年12月27日下午5 時25
    分許，在高雄縣阿蓮鄉港後村148 號「鶴仙宮」旁，徒手竊
    取高雄縣阿蓮鄉公所（下稱阿蓮鄉公所）所有之鐵製水溝蓋
    2 個，得手後隨即駕車逃離現場。嗣經阿蓮鄉公所建設課課
    長丙○○報案，為警循線查獲。
三、案經丙○○訴由高雄縣政府警察局湖內分局報告偵辦。
        證據並所犯法條
一、上開犯罪事實，業據被告乙○○、丁○○於本署訊問中坦承
    不諱，核與告訴人丙○○指訴之情節相符，並有贓物認領保
    管單1紙、監視畫面翻拍照片7張及現場照片4 張附卷可稽，
    被告二人犯嫌應堪認定。
二、核被告二人所為，均係犯刑法第321條第1項第4 款之加重竊
    盜罪嫌。渠等有犯意聯絡及行為分擔，請依共同正犯論處。
    被告丁○○曾受有期徒刑執行完畢，有本署刑案資料查註紀
    錄表可參，5 年以內故意再犯本件有期徒刑以上之罪，為累
    犯，請依刑法第47條第1項規定加重其刑。
三、依刑事訴訟法第251條第1項提起公訴。
    此  致
臺灣高雄地方法院
中    華    民    國    97    年    6     月    13    日
                          檢察官  甲  ○  ○
上正本證明與原本無異
中    華    民    國    97    年    6     月    18    日
                          書記官  劉  晚  霞
所犯法條
刑法第321條第1項第4款
犯竊盜罪而有左列情形之一者，處六月以上五年以下有期徒刑：
一  於夜間侵入住宅或有人居住之建築物、船艦，或隱匿其內而犯
    之者。
二  毀越門扇、牆垣或其他安全設備而犯之者。
三  攜帶兇器而犯之者。
四  結夥三人以上而犯之者。
五  乘火災、水災或其他災害之際而犯之者。
六  在車站或埠頭而犯之者。
前項之未遂罰之。


司法院資訊處製作；財團法人民間司法改革基金會備份。
